臺灣屏東地方法院刑事判決              100年度訴字第775號
公  訴  人  臺灣屏東地方法院檢察署檢察官
被      告  洪翌銘
上列被告因違反毒品危害防制條例案件，經檢察官提起公訴（10
0 年度毒偵字第116 、603 號），被告於本院準備程序中為有罪
之陳述，經合議庭裁定由受命法官獨任進行簡式審判程序，判決
如下：
    主  文
洪翌銘施用第一級毒品，累犯，處有期徒刑拾月，扣案之第一級
毒品海洛因壹包（驗餘淨重零點零肆陸公克）沒收銷燬之。又施
用第二級毒品，共二罪，均累犯，各處有期徒刑陸月。應執行有
期徒刑壹年陸月，扣案之第一級毒品海洛因壹包（驗餘淨重零點
零肆陸公克）沒收銷燬之。
    事實及理由
一、本院認定被告洪翌銘之犯罪事實、證據，除於證據部分增列
    被告於本院審理時之自白外，餘均與檢察官起訴書之記載相
    同，茲引用之（如附件）。
二、查海洛因及甲基安非他命分別係毒品危害防制條例第2 條第
    2 項第1 款、第2 款所列之第一級、第二級毒品。核被告所
    為，係犯毒品危害防制條例第10條第1 項之施用第一級毒品
    罪及同條第2 項之施用第二級毒品罪。被告於施用毒品海洛
    因、甲基安非他命而持有各該毒品之低度行為，應分別為施
    用之高度行為所吸收，均不另論罪。被告所犯上開3 罪，犯
    意各別，行為互殊，應分論併罰。被告有如起訴書所載之論
    罪科刑資料，有臺灣高等法院被告前案紀錄表可按，是被告
    於徒刑之執行完畢後5 年內故意再犯本件有期徒刑以上之3
    罪，均為累犯，應分別加重其刑。爰審酌被告於觀察勒戒後
    ，仍不知警惕，不思尋求正當之身心發展，竟再施用足以導
    致精神障礙、性格異常，甚至造成生命危險之毒品，戕害一
    己之身心健康，對社會治安可能之危害程度非微，惟念及其
    於犯罪後尚能坦承犯行，犯後態度尚可，及其國中畢業之智
    識程度等一切情狀，分別量處如主文所示之宣告刑，並定其
    應執行刑，以示懲儆。扣案之白色粉末1 包，經鑑定確係第
    一級毒品海洛因（驗餘淨重0.046 公克），而包裝上開毒品
    所用之外包裝袋因包裝而沾附海洛因於內，難以析離（強行
    析離所費不合比例原則），應視同本案所查獲之第一級毒品
    海洛因，併依毒品危害防制條例第18條第1 項沒收銷燬之。
據上論斷，應依刑事訴訟法第273 條之1 第1 項、第299 條第1
項前段、第310 條之2 、第454 條第2 項，毒品危害防制條例第
10條第1 項、第2 項、第18條第1 項，刑法第11條前段、第47條
第1 項、第51條第5 款，判決如主文。
本案經檢察官許英輝到庭執行職務。
中    華    民    國   100    年    8     月    11    日
                  刑事第四庭    法  官  蔡玉雪
以上正本證明與原本無異。
如不服本判決應於收受判決後10日內向本院提出上訴書狀，並應
敘述具體理由；其未敘述上訴理由者，應於上訴期間屆滿後20日
內向本院補提理由書（均須按他造當事人之人數附繕本）「切勿
逕送上級法院」。
中    華    民    國   100    年    8     月    11    日
                                書記官  黃麗燕
附錄論罪科刑法條：
毒品危害防制條例第10條
施用第一級毒品者，處6月以上5年以下有期徒刑。
施用第二級毒品者，處3年以下有期徒刑。
【附件】
臺灣屏東地方法院檢察署檢察官起訴書
                                    100年度毒偵字第116號
                                    100年度毒偵字第603號
    被      告  洪翌銘  男  33歲（民國○○年○月○日生）
                        住屏東縣佳冬鄉○○村○○路49號
                        國民身分證統一編號：Ｚ000000000號
上列被告因違反毒品危害防制條例案件，業經偵查終結，認應提
起公訴，茲將犯罪事實及證據並所犯法條分敘如下：
        犯罪事實
一、洪翌銘前於民國94年間因施用毒品案件，經送觀察、勒戒後
    ，認無繼續施用毒品傾向，於94年12月6日執行完畢釋放，
    並經本署檢察官以94年度毒偵字第2746號為不起訴處分確定
    ，復於96、97年間分別因施用毒品案件，經臺灣屏東地方法
    院各判處有期徒刑3月、4月確定，並定應執行刑有期徒刑6
    月確定，於97年7月3日執行完畢。再於97年間因施用毒品案
    件，分別經法院判處應執行有期徒刑1年4月確定，於98年12
    月13日縮刑期滿執行完畢。詎猶不知悔改，分別基於施用第
    一級毒品海洛因及第二級毒品甲基安非他命之犯意：（一）
    於100年1月2日22時許，在屏東縣佳冬鄉○○村○○路49號
    住處內，以將甲基安非他命置於玻璃球內以火燒烤後，吸食
    所產生煙霧之方式，施用第二級毒品甲基安非他命1次。嗣
    於100年1月3日12時35分許，在屏東縣潮州鎮○○路段，因
    形跡可疑為警盤查時查獲，並扣得海洛因1包（驗後淨重0.0
    56公克，涉嫌持有第一級毒品部分，另行簽分偵辦），復徵
    得其同意後採尿送驗，結果檢出甲基安非他命陽性反應，始
    悉上情；（二）於100年3月7日20時許，在屏東縣佳冬鄉○
    ○村○○路49號住處內，以將甲基安非他命置入玻璃球內以
    火燒烤後，吸食所產生煙霧之方式，施用第二級毒品甲基安
    非他命1次；（三）又於100年3月7日，亦在上址住處內，以
    將海洛因加入香菸內吸食之方式，施用第一級毒品海洛因1
    次。上開（二）、（三）之犯行，嗣於100年3月8日17時35
    分許，在屏東縣潮州鎮○○路朝仁橋旁，因形跡可疑為警盤
    查時查獲，並扣得海洛因1包（毛重0.3公克），復經警將其
    尿液送驗後，結果檢出海洛因代謝後之嗎啡、甲基安非他命
    陽性反應，始知悉上情。
二、案經屏東縣政府警察局潮州分局報告偵辦。
        證據並所犯法條
一、證據清單
 ┌──┬───────────┬────────────┐
 │編號│       證據名稱       │       待證事實         │
 ├──┼───────────┼────────────┤
 │ 1  │被告洪翌銘於警詢及偵查│坦承於犯罪事實欄所示之時│
 │    │中之供述              │間、地點施用第一級毒品海│
 │    │                      │洛因及第二級毒品甲基安非│
 │    │                      │他命之事實。            │
 ├──┼───────────┼────────────┤
 │ 2  │(1)屏東縣現政府警察局潮│(1)被告於100年1月3日13時 │
 │    │  州分局偵辦毒品案件涉│  45分許，經警採尿送驗，│
 │    │  嫌人尿液採證姓名代號│  結果檢出甲基安非他命陽│
 │    │  對照表2紙           │  性反應，足證被告確於犯│
 │    │(2)台灣檢驗科技股份有限│  罪事實欄（一）所示之時│
 │    │  司濫用藥物檢驗報告2 │  、地施用第二級毒品甲基│
 │    │  紙                  │  安非他命之犯行。      │
 │    │                      │(2)被告於100年3月8日17時 │
 │    │                      │  58分許為警採尿送驗，結│
 │    │                      │  果檢出海洛因代謝後之嗎│
 │    │                      │  啡、甲基安非他命陽性反│
 │    │                      │  應，足認被告確於犯罪事│
 │    │                      │  實欄（二）、（三）所示│
 │    │                      │  之時、地施用第一級毒品│
 │    │                      │  海洛因及第二級毒品甲基│
 │    │                      │  安非他命之犯行。      │
 └──┴───────────┴────────────┘
二、核被告所為，係犯毒品危害防制條例第10條第1項、第2項之
    施用第一、二級毒品罪嫌。被告前後3次施用第一、二級毒
    品犯行，犯意各別，行為互殊，請予分論併罰。又被告曾受
    有期徒刑之執行完畢，有本署刑案資料查註紀錄表1份可參
    ，其於5年內故意再犯本件有期徒刑以上之罪，為累犯，請
    依刑法第47條第1項規定加重其刑。另扣案之海洛因1包（毛
    重0.3公克），請依毒品危害防制條例第18條第1項前段規定
    ，宣告沒收並諭知銷燬。
三、依毒品危害防制條例第23條第2項、刑事訴訟法第251條第1
    項提起公訴。
  此  致
臺灣屏東地方法院
中    華    民    國   100    年    4     月    21    日
                              檢  察  官  陳  俊  秀
本件正本證明與原本無異
中    華    民    國   100    年    5     月    9     日
                              書  記  官  林  榮  燦